臺灣高雄地方法院民事裁定　　　　　 99年度消債更字第532號
聲　請　人　林佩雅
上列當事人聲請消費者債務清理事件，本院裁定如下：
　　　文
聲請人林佩雅自中華民國一百年一月二十五日下午十六時起開始
更生程序。
命司法事務官進行本件更生程序。
　　理　由
一、聲請意旨略以：伊有不能清償債務情事，曾依「中華民國銀
　　行公會會員辦理消費金融案件無擔保債務協商機制」請求共
　　同協商債務清償方案成立，約定自95年5 月起，分24期，每
　　月10日清償新臺幣（下同）22,232元。惟聲請人每月薪資僅
　　約30,000元，離婚後需獨力扶養3 名未成年子女，每月收入
　　於扣除聲請人之生活費用及扶養費用後無法履行協商，於繳
　　款2 期後聲請人實無力償還而於95年6 月毀諾，顯已盡相當
　　之還款誠意，因客觀上收入不足，實有不可歸責於已事由，
　　致履行顯有重大困難，爰聲請准予裁定更生等語。
二、按債務人不能清償債務或有不能清償之虞者，得依消費者債
　　務清理條例所定更生或清算程序，清理其債務。債務人無擔
　　保或無優先權之債務總額未逾1200萬元者，於法院裁定開始
　　清算程序或宣告破產前，得向法院聲請更生。又於消費者債
　　務清理條例施行前，債務人依金融主管機關協調成立之中華
　　民國銀行公會會員，辦理消費金融案件無擔保債務協商機制
　　與金融機構成立之協商，準用同條例第151 條第5 項之規定
　　，即債務人與金融機構協商成立者，不得聲請更生或清算，
　　但因不可歸責於己之事由，致履行顯有重大困難者，不在此
　　限。如法院開始更生程序之裁定，應載明其年、月、日、時
　　，並即時發生效力。法院裁定開始更生或清算程序後，得命
　　司法事務官進行更生或清算程序，必要時得選任律師、會計
　　師或其他適當之自然人或法人一人為監督人或管理人。消費
　　者債務清理條例第3 條、第42條第1 項、第151 條第5 項、
　　第6 項、第45條第1 項及第16條第1 項分別定有明文。
三、經查：聲請人所主張之上開事實，業據提出財產及收入狀況
　　說明書（卷7-8 頁）、債權人清冊（卷10頁）、戶籍謄本（
　　卷12-13 頁）、房屋租賃契約書（卷14-15 頁）、協議書及
　　無擔保債務明細表（卷16-17 頁）、台南地方法院民事裁定
　　（卷18-23 頁）、聯合徵信中心之個人資料（卷35-36 頁）
　　、聲請人95至98年及子女97至98年度國稅局財產歸屬資料及
　　綜合所得稅各類所得資料清單（卷37-48 頁、80-81 頁）、
　　勞保投保資料（卷49-50 ）、在職證明書（卷51頁）、薪資
　　單（卷52-66 頁）、台新銀行函（卷75-76 頁）、台南縣七
　　股鄉公所函（卷93頁）等可憑，可信為實。
四、本院審酌聲請人95、97及98年度無申報所得，96年所得36,
　　600元，名下無財產（卷37-39 頁、80-81頁所得及財產資料
　　清單），自99年2 月起任職於新光人壽擔任業務員（卷51頁
　　在職證明），99年3 月至10月薪資於扣除每月必要之勞保、
　　健保及福利金等費用約1,260 元（166+944+150 ），分為
　　15,333元、19,316元、19,680元、15,675元、13,707元、
　　15,167元、15,260元、14,301元，則平均每月實領薪資約為
　　16,055元（卷52-66 頁薪資證明）。聲請人陳稱與前配偶離
　　婚，需獨力負擔3 名子女之扶養費用（卷8 頁），查聲請人
　　之前配偶黃路易未盡扶養義務一事，經台南地方法院99年度
　　監字第125 號裁定認定，有台南地方法院民事裁定附卷可稽
　　（卷18-21 頁），並提出戶籍謄本載明由聲請人監護子女之
　　情形（卷13頁戶籍資料），聲請人主張需獨力扶養3 名未成
　　年子女，自可採信。則以聲請人自陳其協商成立時任職於東
　　北電子遊戲場業，每月薪資30,000元為準（卷5 頁聲請狀）
　　，扣除其於聲請時陳報包含扶養3 名子女及自己之必要支出
　　費用，全部每月為14,826元（含膳食費9000元、水費628 元
　　、電費348 元、醫療費400 元、電話費900 元、交通費600
　　元、雜支700 元、教育費2250元，卷8 頁財產及收入狀況說
　　明書）後所餘15,174元（00000-00000 ），確已不足清償每
　　月協商款22,232元，短期或可勉力為之，但終難以為繼，致
　　不能履約，並無違常。因此，聲請人無法依協議繼續償還，
　　既係因客觀收入減少或不足償還所致，非因協議後故有浪費
　　或其他不利償還之行為，且在收入不足償還協商金額之情形
　　下，仍繼續償還，繳納2 期至95年6 月後始不得已毀諾，則
　　應認已盡相當之償還誠意，實有不可歸責於聲請人之事由，
　　致履行顯有重大困難。而聲請人無擔保或無優先權之債務總
　　額未逾新臺幣1,200 萬元，復無同條例第46條規定已經法院
　　裁定開始清算程序或宣告破產及第6 條第3 項、第8 條各款
　　所定駁回更生聲請等程序事由存在，則債務人聲請更生，是
　　有理由。爰裁定如主文。
中    華    民    國    100   年     1    月    25    日
                  民事庭    法      官  藍家慶
上為正本係照原本作成
本件不得抗告
中    華    民    國    100   年    1     月    25    日
                            書  記  官  梁竫